# 大股东把部分股份 1 元转给员工

提问人：daniel204 时间：2017-08-24 10:28:28
请教各位大神： 公司A控股另一家公司B100%股权，为了激励员工，A公司把B公司的5%股权以 1 元价格转让给B公司高层员工，并约定其服务年限。A公司要怎么处理呢？ A B 都是非上市公司

回答人：chenyiwei
根据《企业会计准则解释第 4 号》第七条规定，结算企业以其本身权益工具结算的，应当将该股份支付交易作为权益结算的股份支付处理；除此之外，应当作为现金结算的股份支付处理。结算企业是接受服务企业的投资者的，应当按照授予日权益工具的公允价值或应承担负债的公允价值确认为对接受服务企业的长期股权投资，同时确认资本公积（其他资本公积）或负债。 因此，在A的个别报表层面，应作为以现金结算的股份支付进行会计处理。但因为一方面因处置而转出长期股权投资账面价值，另一方面又要将股份支付费用增加长期股权投资账面价值，一进一出，可以近似理解为个别报表层面无需账务处理，只需按收到的转让价款 1 元/股冲减对B的投资成本即可。 在A的合并报表层面，属于常规的权益结算股份支付，将转让价格低于授予日公允价值的差额在等待期内摊销，确认合并报表层面的管理费用和资本公积。如果B不是A的全资子公司，该部分管理费用和资本公积应按该次股份授予之前A占B的股权比例分配给少数股东损益和少数股东权益。